【裁判字號】    90,訴,2390
【裁判日期】    901127
【裁判案由】    公共危險
【裁判全文】
臺灣高雄地方法院刑事判決                          九十年度訴字第二三九號
    公  訴  人  臺灣高雄地方法院檢察署檢察官
    被      告  丙○○
                乙○○
右列被告因公共危險案件，經檢察官生請簡易判決（九十年度偵字第一七○七一號號
），本院簡易庭（九十年雄交簡字第一二一一號）認不宜以簡易判決處刑，爰適用通
常程序審理，判決如左：
    主  文
丙○○、乙○○共同以飆車超速、併排競駛之他法，致生往來危險，各處有期徒刑肆
月，如易科罰金，以參佰元折算壹日。均緩刑參年，緩刑內均付保護管束。
扣案之重型機車（車牌號碼為ＫＬ七─六○七號）壹部沒收。
    事  實
一、丙○○及乙○○與不詳姓名、年籍之人，均明知騎乘機車在供公眾通行之道路急
    馳競速（俗稱飆車），足生參與道路交通之人、車公眾往來之危險，猶基於共同
    犯意連絡，於民國九十年九月八日二十三時許，丙○○及乙○○二人騎乘機車至
    三民區後，經友人連絡丙○○提議飆車事宜後，即由丙○○騎乘車號ＫＬ七─六
    ○七號之重型機車後載乙○○趕往所約定之高雄市○○路與林森路之便利超商外
    集合，待聚集約數十輛機車後，或以單獨騎乘或以雙人共乘方式一同出發，沿路
    並以時速七十至八十公里以上之高速競速行駛，且與多輛機車併排行駛佔據快車
    道等方式，使往來通過之車輛，難以正常安全行車，而有發生事故危險之虞，於
    翌日即九月九日零時五十分許，沿永豐路由南往北方向騎乘時，即遭巡邏員警發
    現，續接五慶二路左轉二聖路後再右轉凱旋三路後始經警攔阻，並扣得丙○○所
    有之上開機車一部。
二、案經高雄市政府警察局前鎮分局報請臺灣高雄地方法院檢察署檢察官聲請簡易判
    決處刑。
    理  由
一、右揭被告丙○○騎乘己有之車號ＫＬ七—六○七號重型機車，後載被告乙○○二
    人，經友人邀約後即與數十台機車姓名、年級不詳之機車騎士，共同騎乘機車飆
    車競駛等事實，業據被告丙○○於本院審理中坦承不諱；訊據被告乙○○雖坦承
    於當日係由被告丙○○騎乘機車載伊，車速約六十至七十公里間，並騎乘在快車
    道及慢車道上，而至凱旋三路附近為警攔阻等情不諱，惟矢口否認有何公共危險
    犯行，辯稱︰當時是要去找朋友，但找不到，伊就與被告丙○○騎車四處逛逛，
    至凱旋路附近剛好有飆車族從旁經過，警察就攔阻，伊並沒有飆車云云。
二、經查︰
  （一）上開事實，已據共犯即共同被告丙○○於本院審理時陳稱︰當天由伊騎乘己
        有之車號ＫＬ七—六○七號之重型機車後載被告乙○○一同尋找友人，但未
        找到即另有友人打伊之行動電話連絡約在五甲路、林森路口之便利商店集合
        ，一同飆車，伊即載被告乙○○共同前往上開地點，待聚集數十輛機車後即
        一同出發，伊即跟者大家一起騎車，沿路伊騎車之時速約七十至八十公里間
        ，並騎在快車道上，且前後機車有並排騎乘等語綦詳。
  （二）復有證人即當日查獲員警甲○○在本院審理時到庭結證稱：當天伊是執行二
        十二時至翌日六時之取締飆車專案勤務，本來是在永豐路上由北往南方向之
        路段巡邏，看到對向車道有一、二十部之機車併排並前後行駛，且騎乘到快
        車道上，當時因很晚路口均係閃黃燈，被告等人均直接通過，且騎乘很快，
        伊從後方追趕，該群機車沿永豐路接武慶路再左轉二聖路直到凱旋三路始攔
        下被告二人所騎乘之機車，且依從後永豐路追趕時，沿路蒐證，被告二人所
        騎乘之機車本來就騎在機車群中等語甚詳，此外，並有高雄市政府警察局執
        行「交通稽查」專案勤務逮捕現行犯簡易移瓣單、查證報告所附之現場圖及
        高雄市政府警察局舉發違反道路交通管理事件通知單各一份及相片二幀在卷
        可按。
  （三）綜上，堪認被告二人並非僅係偶然途經該處，而是事前約定後，共同與其他
        機車一同出發競速行駛之飆車行為，是被告丙○○之自白核與事實相符，而
        被告乙○○所辯，核係事後卸責之詞，不足採信，其二人之犯行均堪認定。
二、查被告二人與其他不詳姓名者聚集數十輛之機車，在快、慢車道間任意變換車道
    ，且超速行駛，足以妨礙往來該處之車輛、行人之通行安全，而有發生交通事故
    之虞，核其等飆車競駛，係犯刑法第一百八十五條第一項之以他法致生往來危險
    罪。本件被告二人與其餘不詳姓名之人間，就前揭飆車之行為，互有犯意聯絡與
    行為分擔，應為共同正犯。茲審酌被告二人之素行良好，有台灣高等法院被告全
    國前案紀錄表二份附卷可據，被告二人均為求刺激而犯本件之動機、目的，以飆
    車之手段，對公眾行車安全及社會治安及安寧所生害非輕，惟年輕識淺，知慮非
    深，在庭態度尚認良好等一切情狀，爰各量處如主文所示之刑，並均諭知易科罰
    金之折算標準，以為懲儆。末查，被告二人前均未曾受有期徒刑以上刑之宣告，
    有本院被告全國前案紀錄表及臺灣高等法院被告全國前案紀錄表各二份附卷可按
    ，信被告二人經此起訴審判，當知警惕，應無再犯之虞，本院認所宣告之刑以暫
    不執行為適當，併均宣告緩刑三年，在緩刑期內均付保護管束，以適當接受正確
    法治觀念與教育，並杜其受不良同儕及風氣之影響，俾免重蹈覆轍，助其自新向
    上。
三、被告二人飆車所用之車牌號碼為ＫＬ七─六○七號，為被告丙○○所有，且供犯
    罪所用，已據被告丙○○及乙○○於本院審理時陳述明確，並有公路監理電子閘
    門所之機車駕駛人查詢單一紙附卷可按，爰依刑法第三十八條第一項第二款之規
    定宣告沒收。
據上論斷，應依刑事訴訟法第四百五十二條、第二百九十九條第一項前段，刑法第二
十八條、第一百八十五條第一項、第四十一條第一項、第七十四條第一款、第九十三
條第一項、第三十八條第一項第二款，罰金罰鍰提高標準條例第一條前段，判決如主
文。
中      華      民      國    九十      年    十一    月    二十七   日
                              臺灣高雄地方法院刑事第四庭
                                  法  官   程克琳
右正本證明與原本無異。
如不服本判決，應於判決送達後十日內，向本院提出上訴狀。
                                  書記官    梁瑜玲
中    華    民    國      九十      年      十一      月      二十八  日
【附錄本案論罪科刑法條】
刑法第一百八十五條︰
損壞或壅塞陸路、水路、橋樑或其他公眾往來之設備或以他法致生往來危險者，處五
年以下有期徒刑，拘役或五百元以下罰金。右正本證明與原本無異。


司法院資訊處製作；財團法人民間司法改革基金會備份。
